臺灣花蓮地方法院刑事判決　　　　　　　 96年度訴字第378號
公　訴　人　臺灣花蓮地方法院檢察署檢察官
被　　　告　甲○○
　　　　　　　　　　（現於臺灣花蓮監獄另案執行中）
上列被告因違反毒品危害防制條例案件，經檢察官提起公訴（96
年度偵字第3524號），經訊問被告後，被告於準備程序進行中為
有罪之陳述，經本院合議庭裁定由受命法官獨任進行簡式審判程
序，並判決如下：
    主  文
甲○○施用第一級毒品，累犯，處有期徒刑捌月，扣案之注射針
筒壹支沒收；又施用第二級毒品，累犯，處有期徒刑肆月，扣案
之吸食器壹個沒收。應執行有期徒刑拾月，扣案之吸食器壹個、
注射針筒壹支，均沒收。
    事  實
一、甲○○前於民國94年間因違反臺灣地區與大陸地區人民關係
    條例案件，經本院判處有期徒刑3月確定，嗣於96年4月23日
    徒刑執行完畢出監，又於95年間因施用毒品案件，經本院裁
    定送勒戒處所施以觀察、勒戒後，認無繼續施用毒品之傾向
    ，由臺灣花蓮地方法院檢察署檢察官為不起訴處分，並於96
    年1 月23日釋放出所，詎其仍未戒除毒癮，明知海洛因、安
    非他命分別係毒品危害防制條例所稱之第一、二級毒品，不
    得非法持有及施用，竟基於施用第一級毒品海洛因、第二級
    毒品安非他命之犯意，於96年7月26日晚上8時許，在花蓮縣
    花蓮市○○○街200之7號4 樓房屋內，以針筒注射之方式非
    法施用第一級毒品海洛因1 次後，隨即又以將第二級毒品安
    非他命放進吸食器，以火燒烤吸食其煙霧之方式，非法施用
    安非他命1次，嗣於翌日9時25分許，為警至上開處所搜索時
    ，扣得其所有供施用海洛因毒品所用之注射針筒1 支，及施
    用安非他命毒品之吸食器1 個，並採集其尿液送驗結果，呈
    安非他命類及鴉片類陽性反應，而查悉上情。
二、案經花蓮縣警察局花蓮分局報告臺灣花蓮地方法院檢察署檢
    察官偵查起訴。
    理  由
一、按刑事訴訟法第273條之1第1 項規定除被告所犯為死刑、無
    期徒刑、最輕本刑為3 年以上有期徒刑之罪、或高等法院管
    轄第一審案件者外，於審判期日前之程序進行中，被告先就
    被訴事實為有罪之陳述時，審判長得告知被告簡式審判程序
    之旨，並聽取當事人、代理人、辯護人及輔佐人之意見後，
    裁定進行簡式審判程序。經查，本件被告甲○○被訴違反毒
    品危害防制條例一案，為前開不得進行簡式審判程序以外之
    案件，且被告於本院行準備程序時就被訴事實為有罪之陳述
    ，本院告知被告簡式審判程序之旨，並聽取被告之意見後，
    爰依前開規定，裁定改依簡式審判程序並由受命法官獨任進
    行審判程序審判之，合先敘明。
二、上揭事實，業據被告於本院調查、審理時坦承不諱，且被告
    於上開時、地為警查獲所採尿液送請慈濟大學檢驗結果，分
    別呈甲基安非他命、安非他命及嗎啡（海洛因屬嗎啡類毒品
    ）陽性反應，此有慈濟大學濫用藥物檢驗中心檢驗總表、偵
    辦毒品案件涉嫌人尿液檢體採集送驗紀錄表等在卷可證，並
    有被告施用毒品所用之吸食器1個、注射針筒1支扣案可稽，
    是被告前開施用第一級毒品海洛因、施用第二級毒品安非他
    命之犯行，事證明確，堪以認定。又被告於95年間因施用毒
    品案件，經本院裁定送勒戒處所施以觀察、勒戒後，認無繼
    續施用毒品之傾向，業經檢察官為不起訴處分等情，有卷附
    臺灣高等法院被告前案紀錄表可按，本件被告於前開觀察、
    勒戒執行完畢釋放後5 年內再犯施用第一、二級毒品之犯行
    已堪認定，應依法論科。
三、按海洛因、安非他命分別係毒品危害防制條例第2條第2項第
    1款、第2款所稱之第一級、第二級毒品。核被告上開所為，
    分別係犯毒品危害防制條例第10條第1、2項之施用第一、二
    級毒品罪，被告持有第一級毒品海洛因、第二級毒品安非他
    命之低度行為，分別為施用第一、二級毒品之高度行為所吸
    收，均不另論處，被告所犯上開施用第一、二級毒品罪間，
    犯意各別，犯罪構成要件事實互異，應予分論併罰。被告於
    94年間因違反臺灣地區與大陸地區人民關係條例案件，經本
    院判處有期徒刑3月確定，並於96年4月23日徒刑執行完畢出
    監乙節，有臺灣高等法院被告前案紀錄表1 份在卷足憑，其
    於5年以內再故意犯本件有期徒刑以上之2罪，為累犯，各應
    依刑法第47條第1 項之規定加重其刑。爰審酌被告前有施用
    毒品之前科，並經觀察、勒戒之戒毒療程，猶未能戒除毒品
    之誘惑，同時沾染施用2 種毒品之惡習，戕害身心健康，惟
    其犯後坦承犯行，態度良好，復參諸其生活狀況、施用毒品
    之手段、動機等一切情狀，各量處如主文所示之刑，並定其
    應執行之刑，以資警惕。至扣案之吸食器1個、注射針筒1支
    為被告所有供施用毒品所用之器具，應依刑法第38條第1 項
    第2款之規定，宣告沒收。
據上論斷，應依刑事訴訟法第273條之1第1項、第299條第1 項前
段，毒品危害防制條例第10條第1項、第2項，刑法第11條前段、
第47條第1項、第51條第5款、第38條第1項第2款，判決如主文。
本案經檢察官王怡仁到庭執行職務。
中　　華　　民　　國　　96　　年　　10　　月　　12　　日
                  刑事第三庭    法  官  許乃文
上列正本證明與原本無異。
如對本判決不服，應於送達後10日內，向本院提出上訴狀。
（上訴狀應記載具體上訴理由並應抄附繕本）
中　　華　　民　　國　　96　　年　　10　　月　　12　　日
                                書記官
附錄本判決論罪之法律條文：
毒品危害防制條例第10條：
施用第一級毒品者，處 6 月以上 5 年以下有期徒刑。
施用第二級毒品者，處 3 年以下有期徒刑。
